臺灣臺南地方法院刑事裁定
111年度毒聲字第781號
聲  請  人  臺灣臺南地方檢察署檢察官
被      告  楊復同



上列被告因違反毒品危害防制條例案件（111年度毒偵字第802、
1059號），經檢察官聲請觀察、勒戒（111年度聲觀字第629號）
，本院裁定如下：
    主  文
甲○○施用第一級、第二級毒品，令入勒戒處所觀察、勒戒。
    理  由
一、聲請意旨略以：被告甲○○基於施用第一、二級毒品之犯意，
    於民國111年3月20日5時30分許為警採尿回溯96小時之不詳
    時間，在不詳地點，以不詳方式施用第一級毒品海洛因及第
    二級毒品甲基安非他命1次。嗣於同日2時10分許，在臺南市
    永康區國華街102巷口為警臨檢查獲，且經警採尿送驗，結
    果呈安非他命、海洛因陽性反應，雖被告辯稱僅施用安非他
    命，沒有施用海洛因云云，然被告前開施用毒品犯行有送驗
    尿液編號與真實姓名對照表（尿液編號：111J144）及、臺
    南市政府衛生局濫用藥物尿液檢驗結果報告（檢體名稱：11
    1J144）、仁享診所函文各1紙附卷可稽，被告犯嫌堪以認定
    。爰依同條例第20條第3項、第1項規定，聲請裁定將被告送
    勒戒處所觀察、勒戒等語。
二、按犯毒品危害防制條例第10條之罪者，檢察官應聲請法院裁
    定，或少年法院（地方法院少年法庭）應先裁定，令被告或
    少年入勒戒處所觀察、勒戒，其期間不得逾2月；依前項規
    定為觀察、勒戒或強制戒治執行完畢釋放後，3年後再犯第1
    0條之罪者，適用前2項之規定，同條例第20條第1項、第3項
    定有明文。次按109年1月15日修正公布、同年7月15日施行
    之毒品危害防制條例第20條第3項規定，犯第10條之罪於觀
    察、勒戒或強制戒治執行完畢釋放後，3年後再犯第10條之
    罪者，適用本條前2項之規定。上開所謂「3年後再犯」，只
    要本次再犯（不論修正施行前、後）距最近一次觀察、勒戒
    或強制戒治執行完畢釋放，已逾3年者，即該當之，不因其
    間有無犯第10條之罪經起訴、判刑或執行而受影響（最高法
    院刑事大法庭109年度台上大字第3826號裁定意旨參照）。
三、本院經核上開卷內證據資料，認被告施用第一、二級毒品犯
    行屬實。另被告前於105年間因施用毒品案件，經本院以105
    年度毒聲字第600號裁定送勒戒處所觀察、勒戒，因認無繼
    續施用毒品傾向，於106年2月15日釋放出所，並由臺灣臺南
    地方檢察署檢察官以105年度毒偵字第2190號為不起訴處分
    確定，有臺灣高等法院被告前案紀錄表在卷可稽，揆櫫前揭
    刑事大法庭裁定意旨，本件被告施用毒品犯行，距最近一次
    觀察、勒戒執行完畢釋放，已逾3年，是認聲請人之聲請為
    有理由，且與法無不合，應予准許。爰依毒品危害防制條例
    第20條第3項、第1項規定，裁定如主文。
中　　華　　民　　國　　111 　年　　9 　　月　　16　　日
　　　　　　　　　刑事第六庭    法　官　鍾邦久
以上正本證明與原本無異。
如不服本裁定，應於送達後5日內，向本院提出抗告狀。
　　　　　　　　　　　　　　　　書記官　黃憶筑
中　　華　　民　　國　　111 　年　　9 　　月　　16　　日